【裁判字號】    99,易,871
【裁判日期】    990920
【裁判案由】    違反毒品危害防制條例
【裁判全文】
臺灣彰化地方法院刑事判決               99年度易字第871號
公  訴  人  臺灣彰化地方法院檢察署檢察官
被      告  甲○○
上列被告因違反毒品危害防制條例案件，經檢察官提起公訴（99
年度毒偵字第1247號），本院判決如下：
    主    文
甲○○施用第二級毒品，累犯，處有期徒刑柒月。扣案之甲基安
非他命貳包（含袋重各為零點伍捌陸零公克，及零點壹柒零伍公
克）及包裝袋均沒收銷燬之，扣案之玻璃吸食器壹支沒收。
    犯罪事實
一、甲○○前於民國93年間因施用毒品案件，經送觀察、勒戒之
    結果，認有繼續施用毒品之傾向，而續送強制戒治，嗣經評
    估戒治成效良好，已無繼續強制戒治之必要，於93年11月12
    日執行完畢釋放。其後又於95年間，因施用第二級毒品案件
    ，經本院以95年度斗簡字第625 號判處有期徒刑4 月確定，
    及因過失致人於死案件，經臺灣高等法院臺中分院以96年度
    上易字第849 號判處有期徒刑3 月確定，經入監服刑，上述
    施用毒品及過失致人於死案於執行期間各獲減刑為有期徒刑
    2 月及1 月15日，且經裁定合併定應執行刑為有期徒刑3 月
    ，於96年7 月16日執行完畢出獄（現因另涉犯竊盜案件，經
    檢察官聲請由本院裁定羈押中）。詎其仍不知悔改，又基於
    施用第二級毒品甲基安非他命之犯意，於99年7 月7 日上午
    6 時30分許，在其位於彰化縣北斗鎮○○里○○路東青新村
    78號之住處房間內，以將甲基安非他命放置於玻璃吸食器燒
    烤後吸食之方式，施用第二級毒品甲基安非他命1 次。嗣於
    99年7 月7 日上午7 時20分許，為警持搜索票至上開處所搜
    索查獲，並當場扣得其所有之第二級毒品甲基安非他命2 包
    （含袋重淨重各為0.5860及0.1705公克）及其所有供施用毒
    品使用之玻璃吸食器1 支。
二、案經彰化縣警察局溪湖分局報請臺灣彰化地方法院檢察署檢
    察官偵查起訴。
    理  由
一、訊據被告甲○○對其於前述時、地施用第二級毒品甲基安非
    他命之犯行均坦承不諱，並有彰化縣警察局溪湖分局委託檢
    驗尿液代號與真實姓名對照認證單、詮昕科技股份有限公司
    濫用藥物尿液檢驗報告（報告編號：第00000000號），及本
    院99年度聲搜字第1439號搜索票在卷可參，而扣案之白色結
    晶顆粒兩包經送鑑之結果，確係毒品甲基安非他命，有詮昕
    科技股份有限公司藥物檢驗報告在卷（本院卷），另有扣案
    之玻璃吸食器1 個可資參佐，足證被告自白施用第二級毒品
    之情節與事實相符。此外，被告前於93年間因施用毒品案件
    ，經送觀察、勒戒之結果，認有繼續施用毒品之傾向，而續
    送強制戒治，嗣經評估戒治成效良好，已無繼續強制戒治之
    必要，於93年11月12日執行完畢釋放，其後又於95年間，因
    施用第二級毒品案件，經本院以95年度斗簡字第625 號判處
    有期徒刑4 月確定等情，有臺灣高等法院被告全國前案紀錄
    表在卷可稽，可知被告於強制戒治執行完畢後5 年內已再犯
    施用毒品之罪，並經依法追訴處罰，是其本案中再度施用毒
    品之時間，雖在初犯經強制戒治執行完畢釋放5 年以後，惟
    已不合於「5 年後再犯」之規定，且因已於「5 年內再犯」
    ，顯見其再犯率甚高，原實施觀察、勒戒或強制戒治，已無
    法收其實效，即應依該條例第10條處罰（最高法院95年第7
    次及97年第5 次刑事庭會議決議參照）。綜上，本件事證明
    確，被告犯行堪以認定，應依法論科。
二、核被告所為，係犯毒品危害防制條例第10條第2 項之施用第
    二級毒品罪。被告於施用第二級毒品前持有毒品之低度行為
    ，應為施用毒品之高度行為吸收，不另論罪。又查被告前因
    施用第二級毒品案件，經本院以95年度斗簡字第625 號判處
    有期徒刑4 月確定，及因過失致人於死案件，經臺灣高等法
    院臺中分院以96年度上易字第849 號判處有期徒刑3 月確定
    ，經入監服刑，上述施用毒品及過失致人於死案於執行期間
    各獲減刑為有期徒刑2 月及1 月15日，且經裁定合併定應執
    行刑為有期徒刑3 月，於96年7 月16日執行完畢出獄等情，
    有臺灣高等法院被告全國前案紀錄表在卷可稽，其於有期徒
    刑執行完畢5 年內，故意再犯本件有期徒刑以上之罪，為累
    犯，應依法加重其刑。爰審酌被告前有施用毒品之前科，復
    曾執行強制戒治之處分，猶未能戒除毒癮，而再為本件施用
    毒品之犯行，尚乏禁絕毒害之決心，又被告現因另案涉犯竊
    盜罪嫌而遭羈押，被告自述在另案偵查中已坦承不諱，顯見
    被告施用毒品已衍生出其他犯罪之行為，惟其於本院審理時
    尚能坦認犯行，頗有悔悟之心，暨審酌被告之智識程度、素
    行紀錄等一切情狀，量處如主文所示之刑，以資儆懲。
三、沒收：
 (一)、扣案之甲基安非他命兩包（含袋重淨重各為0.5860及0.170
     5 公克），為第二級毒品，該包裝袋與毒品本身無從分離
     ，均應依毒品危害防制條例第18條第1 項前段宣告沒收銷
     燬之。
 (二)、扣案之玻璃吸食器1支，為被告所有供施用毒品使用之物，
     業據其供承在卷，應依刑法第38條第1 項第2 款之規定宣
     告沒收。
據上論斷，應依刑事訴訟法第299 條第1 項前段，毒品危害防制
條例第10條第2 項、第18條第1 項前段，刑法第11條、第47 條
第1 項、第38條第1 項第2 款，判決如主文。
本案經檢察官賴志盛到庭執行職務。
中    華    民    國    99    年    9     月    20    日
                     刑事第七庭  法      官 黃玉齡
以上正本證明與原本無異。
如不服本判決應於收受判決後10日內向本院提出上訴書狀，並應
敘述具體理由。其未敘述上訴理由者，應於上訴期間屆滿後二十
日內向本院補提理由書（均須按他造當事人之人數附繕本），切
勿逕送上級法院。
中    華    民    國    99    年    9     月    20    日
                                 書  記  官 黃鏽金
附錄論罪科刑法條：
毒品危害防制條例第10條
施用第一級毒品者，處 6 月以上 5 年以下有期徒刑。
施用第二級毒品者，處 3 年以下有期徒刑。

司法院資訊處製作；財團法人民間司法改革基金會備份。
